【裁判字號】    98,易,2057
【裁判日期】    980819
【裁判案由】    恐嚇等
【裁判全文】
臺灣臺中地方法院刑事判決              98年度易字第2057號
公  訴  人  臺灣臺中地方法院檢察署檢察官
被      告  丁○○
被      告  甲○○
被      告  戊○○
上列被告等因恐嚇等案件，經檢察官提起公訴（97年度偵字第29
038號、98年度偵緝字第797號），本院判決如下：
    主  文
戊○○犯詐欺取財罪，處有期徒刑陸月，如易科罰金，以新臺幣
壹仟元折算壹日。
丁○○、甲○○均無罪。
    事  實
一、緣乙○○經營之「鉬洋煙酒行」因疑似販賣假酒事件，與
    丁○○、甲○○、李榮文（經檢察官提起公訴，本院於98年
    6月30日以98年度易字第290號判決無罪確定，下稱另案）發
    生糾紛，乙○○遂於民國96年8月10日前1、2日某時，委請
    戊○○與之斡旋，戊○○遂於同年8月9日與丁○○等人洽談
    後，丁○○等人同意以新臺幣（下同）15萬元解決此一糾紛
    ，詎戊○○明知丁○○等人同意以15萬元解決此一糾紛，竟
    基於意圖為自己不法所有之犯意，於同年8月10日向乙○○
    謊稱丁○○等人同意以30萬元解決之詐術，使乙○○陷於錯
    誤，於當日交付30萬元予戊○○，戊○○再將其中15萬元交
    予丁○○等人，其因此取得剩餘之現金15萬元；乙○○事後
    再交付現金6萬元及面額各為3萬元、付款人均為臺中商業銀
    行、票號為HNA0000000、HNA0000000號之支票2紙予戊○○
    ，作為酬勞。嗣經乙○○報警查獲，始悉上情。
二、案經乙○○訴由臺中市警察局第六分局報告臺灣臺中地方法
    院檢察署檢察官偵查起訴。
    理  由
壹、證據能力部分：
一、按被告以外之人於審判外之言詞或書面陳述，除法律有規定
    者外，不得作為證據；被告以外之人於審判中有下列情形之
    一，其於檢察事務官、司法警察官或司法警察調查中所為之
    陳述，經證明具有可信之特別情況，且為證明犯罪事實之存
    否所必要者，得為證據：一、死亡者。二、身心障礙致記憶
    喪失或無法陳述者。三、滯留國外或所在不明而無法傳喚或
    傳喚不到者。四、到庭後無正當理由拒絕陳述者；該言詞或
    書面陳述，雖不符刑事訴訟法第159條之1至第159條之4之規
    定，而經當事人於審判程序同意作為證據，法院審酌該言詞
    陳述或書面陳述作成時之情況，認為適當者，亦得為證據；
    當事人、代理人或辯護人於法院調查證據時，知有第159條
    第1項不得為證據之情形，而未於言詞辯論終結前聲明異議
    者，視為有前項之同意，刑事訴訟法第159條第1項、第159
    條之3、第159條之5分別定有明文。核其立法理由在於傳聞
    證據未經當事人之反對詰問予以核實，乃排斥其證據能力。
    惟當事人如放棄對原供述人之反對詰問權，於審判程序表示
    同意該等傳聞證據可作為證據，此時，法院除認該傳聞證據
    欠缺適當性外，自可承認其證據能力。又當事人、代理人或
    辯護人於調查證據時，知有刑事訴訟法第159條第1項不得為
    證據之情形，卻表示「對於證據調查無異議」、「沒有意見
    」等意思，而未於言詞辯論終結前聲明異議者，應視為已有
    將該等傳聞證據採為證據之同意（參見最高法院94年度臺上
    字第2976號判決意旨）。
二、本件檢察官、被告丁○○、甲○○、戊○○於審判期日，對
    本案之全部證據之證據能力均不爭執，復於審判期日就本院
    提示之證據於言詞辯論終結前，均未就所調查之證據主張有
    刑事訴訟法第159條不得為證據之情形，且均表示無意見，
    本院審酌該等證據作成時，亦無不適當之處，是參考上開最
    高法院判決要旨，應視為已有將該等傳聞之證據採為證據之
    同意，本案經調查之證據均有證據能力。
貳、有罪部分：
一、認定犯罪事實所根據的證據及理由：
  (一)被告戊○○於本院審理中坦白承認伊是與同案被告丁○○等
    人談妥以15萬元解決此一事件後，始向證人乙○○佯稱對方
    同意以30萬元解決，並收受證人乙○○交付之30萬元現金，
    事後並收受證人乙○○交付之報酬6萬元現金及各3萬元之支
    票2紙之事實，核與其在另案審理中以證人身分證述情節相
    符（參見本院另案卷第48、49頁）。
  (二)證人乙○○於本院審理中到庭具結證稱：被告戊○○是伊弟
    弟認識的一位朋友介紹的，伊請被告戊○○幫忙處理這事，
    伊告訴被告戊○○當時的情形，被告戊○○就表示要去問看
    看對方是誰，伊告訴被告戊○○伊大概有多少錢，後來被告
    戊○○回來告訴伊對方同意以30萬元解決，所以伊就拿30萬
    元給被告戊○○，事後伊再拿6萬元及2張各3萬元的支票給
    被告戊○○作為答謝他幫忙處理的費用，伊不是不論被告戊○○與對方談多少，都會給30萬元，如果比30萬元少當然更
    好，是因為被告戊○○告訴伊對方同意30萬元，伊並沒有要
    把剩下的錢給被告戊○○的意思，被告戊○○並沒有告訴伊
    對方同意15萬元和解等語明確，核與證人乙○○於另案審理
    中到庭具結證稱：被告戊○○說要出面幫忙去跟對方談，要
    他們把錢壓低，看能不能把事情解決，伊本來跟被告戊○○
    說伊最多只有20萬元，後來被告戊○○跟伊回報，對方要30
    萬元，之後伊交付30萬元給被告戊○○，是要轉交給對方的
    ，另外有給被告戊○○2張支票面額各為3萬元，是給被告戊○○這次處理的紅包等語（參見本院另案卷第119頁）相符
    ，足認被告戊○○事先已和被告丁○○等人談妥和解的金額
    為15萬元後，卻向證人乙○○佯稱被告丁○○等人同意以30
    萬元和解，而向證人乙○○詐得超出之15萬元無訛。
  (三)證人乙○○於交付30萬元予被告戊○○處理與被告丁○○等
    人之糾紛後，復拿現金6萬元及2張各3萬元的支票給被告戊○○作為答謝被告戊○○處理本件糾紛的報酬，業據被告戊○○供述、證人乙○○證述明確，核與證人林壹楓證述情節
    相符，並有上開支票影本附卷可憑，此部分事實亦堪認定，
    足認證人乙○○交付30萬元予被告戊○○，並不包含欲給予
    被告戊○○之報酬甚明。
  (四)本案事證明確，被告戊○○犯行堪予認定。
二、對被告戊○○辯解不採的理由：
    被告戊○○雖辯以：證人乙○○原本與被告丁○○等人談好
    是要賠償150萬元，伊幫證人乙○○以15萬元和解，是伊的
    本事，不能因此認伊有侵占或詐欺取財犯行云云。然查，被
    告戊○○並非事前即向證人乙○○保證無論如何，均以30萬
    元解決問題，證人乙○○亦無表示無論洽談結果如何，該30
    萬元如有剩餘則歸被告戊○○所有之意，已如前述，被告戊○○既已與被告丁○○等人談妥以15萬元和解，卻向證人乙○○佯稱被告丁○○等人欲以30萬元和解，顯有施有詐術之
    行為，且其收受證人乙○○交付30萬元，僅轉交15萬元給被
    告丁○○等人，其餘15萬元為其取得，縱該15萬元如被告戊○○所言，非盡入被告戊○○之手，然亦屬分贓之問題，被
    告戊○○仍執前詞置辯，顯無可採。
三、論罪科刑之理由：
  (一)核被告戊○○所為，係犯刑法第339條第1項之詐欺取財罪。
    檢察官起訴書雖認被告戊○○所為係犯刑法第335條第1項之
    侵占罪嫌，然於本院審理中經公訴人當庭變更起訴法條為刑
    法第339條第1項之詐欺取財罪，故起訴法條毋庸再變更，併
    此敘明。
  (二)爰審酌被告戊○○犯罪之動機、目的、手段，正值青壯不思
    以正當途徑獲取金錢，利用告訴人急迫之情形而圖利，惡性
    非輕，犯罪後仍飾詞圖卸，不知悔改，惟平時素行尚佳，並
    無前科，告訴人所受損害為15萬元，犯罪情節尚屬輕微，所
    得不多等一切情狀，量處如主文所示之刑，並諭知易科罰金
    之折算標準。
、無罪部分：
一、公訴意旨略以：被告丁○○、甲○○與另案被告李榮文共同
    基於意圖為自己或第三人不法所有之犯意聯絡，在臺中市○○區○○路二段147之1號2樓「星光卡拉ＯＫ」店內消費後
    ，於96年8月1日16時許，以喝到假酒為由，要求送酒至該店
    之「鉬洋煙酒行」業務員即證人蘇仲民交出身分證及手機
    ，並帶同被告丁○○、甲○○及另案被告李榮文等約10餘人
    返回設在臺中市○○區○○路2段67號之「鉬洋煙酒行」
    找告訴人即證人乙○○處理。詎一行人到達該店後，另案被
    告李榮文即以「黑白兩道都很熟，如不好好處理，要讓你店
    開不下去」等語恐嚇告訴人，使告訴人乙○○心生畏懼。再
    約定於隔日即同年月2日14時許，到店內驗酒。經告訴人報
    案，警方於當時到場，因警員即證人洪平洲在場，乃未為處
    理即離去。另案被告李榮文又要求證人乙○○於當日晚上8
    時前要答覆之，因告訴人未回電，被告丁○○、另案被告李
    榮文等人乃致電告訴人，約定於當日晚上8時許，至臺中市
    ○○路○段「85℃」咖啡店見面時，被告甲○○在場，被告
    丁○○、另案被告李榮文當場要求以180萬元解決，告訴人
    應允後即連日躲避之。惟被告丁○○等人仍以打電話給被害
    人或至告訴人店外徘徊之方式，使告訴人心生畏懼，不得已
    乃委託被告戊○○與之斡旋，而於同年月10日14時許，交付
    現金30萬元予被告戊○○，被告戊○○再交付其中15萬元予
    被告丁○○等人，被告丁○○事後分得2萬元，甲○○分得1
    萬6千元。嗣經告訴人報警查獲，始悉上情。因認被告丁○○、甲○○涉犯刑法第346條第1項之恐嚇取財罪嫌。
二、按犯罪事實應依證據認定之，無證據不得認定犯罪事實；不
    能證明被告犯罪者，應諭知無罪之判決，刑事訴訟法第154
    條第2項、第301條第1項分別定有明文。又認定不利於被告
    之事實，須依積極證據，苟積極證據不足為不利於被告事實
    之認定時，即應為有利於被告之認定，更不必有何有利之證
    據；認定犯罪事實所憑之證據，雖不以直接證據為限，間接
    證據亦包括在內，然而無論直接或間接證據，其為訴訟上之
    證明，須於通常一般之人均不致有所懷疑，而得確信為真實
    之程度者，始得據為有罪之認定，若其關於被告是否犯罪之
    證明未能達此程度，而有合理性懷疑之存在，致使無從形成
    有罪之確信，根據罪證有疑，利於被告之證據法則，即不得
    遽為不利於被告之認定。再事實之認定，應憑證據，如未能
    發現相當證據，或證據不足以證明，自不能以推測或擬制之
    方法，以為裁判之基礎，最高法院分別著有30年上字第816
    號、76年台上字第4986號、40年台上字第86號判例可資參照
    。再按告訴人之告訴，係以使被告受刑事追訴為目的，是其
    陳述是否與事實相符，仍應調查其他證據，以資審認，必被
    害人所述被害情形，無瑕疵可擊，且就其他方面調查，又與
    事實相符，始足據為有罪判決之基礎。最高法院81年度台上
    字第3539號、83年度台上字第989號裁判可資參照。
三、公訴人認被告丁○○、甲○○涉犯上開恐嚇取財犯行，係以
    ：(一)被告丁○○之供述及經具結之證詞：證明96年8月1日、
    2日與被告甲○○均在場，曾經向告訴人要求150萬元，告訴
    人答應給付金錢後，有至告訴人處或打電話取款未果，其後
    有與被告戊○○斡旋金額，並取得2萬元，且告訴人應其等
    要求所叫之酒並非假酒之事實。故告訴人所叫之酒既非假酒
    ，被告丁○○等要求告訴人交付金錢，顯係有不法所有之意
    圖。況被告丁○○等既有斡旋金錢、屢索金錢之舉，則被害
    人指述因心生畏懼而交付金錢一情，應可採信。(二)被告甲○○之供述及經具結之證詞：證明96年8月1日、2日與被告丁○○均在場，斡旋金額時亦在場，事後取得1萬6千元，且被
    害人應其等要求所叫之酒並非假酒之事實，故被告等要求被
    害人交付金錢，顯係有不法所有之意圖。(三)另案被告李榮文
    之陳述：證明被告丁○○、甲○○於96年8月1日、2日均在
    場之事實，且告訴人應其等要求所叫之酒並非假酒之事實，
    故被告丁○○等要求告訴人交付金錢，顯係有不法所有之意
    圖。(四)證人乙○○經具結之證詞：證明全部犯罪事實，其中
    另案被告李榮文先以「黑白兩道都很熟，如不好好處理，要
    讓你店開不下去」等語恐嚇後，被告丁○○要求告訴人給付
    180萬，被告甲○○亦恐嚇稱「喝了假酒後差點洗腎，要處
    理好。」等語（97年度偵字第11289號卷97年11月26日偵訊
    筆錄），告訴人因而心生畏懼後交出金錢等事實。(五)證人戊○○之證詞：證明與被告丁○○接洽、斡旋金錢問題後，將
    現金交付予被告丁○○（97年7月24日偵訊筆錄），當時被
    告甲○○均在場之事實。(六)證人蘇仲民經具結之證詞：證明
    96年8月1日至星光卡拉OK送酒時遭到要求交出身分證及手機
    後，帶同被告丁○○等約10餘人回店內找告訴人，另案被告
    李榮文在場且有說「黑白兩道都很熟」，當時情形已心生畏
    懼等情。(七)證人林壹楓於警詢中之證詞：證明被告戊○○有
    交付上開2張支票之事實，佐證告訴人確有因之交出現金及
    支票之事實。(八)證人即「星光卡拉ＯＫ」之負責人劉仲伯之
    證詞：證明另案被告李榮文非「星光卡拉ＯＫ」之員工，亦
    不知何人將酒交給另案被告李榮文檢驗，則另案被告李榮文
    所持之檢驗報告書是否為告訴人所賣之酒，非無疑問，益證
    賣假酒為被告丁○○等恐嚇取財之藉口。(九)證人洪平洲經具
    結之證詞：證明96年8月2日證人洪平洲到告訴人店內時，確
    有約10餘人在場。(十)證人即告訴人之弟許志玉於警詢中之證
    詞：證明另案被告李榮文確恐嚇告訴人交出金錢之事實。(十一)
    支票2紙影本：證明被告戊○○有交付上開2張支票予證人林
    壹楓、2人均有背書之事實，佐證告訴人確有因之交出現金
    及支票之事實。(十二)金門酒廠實業股份有限公司之檢驗報告書
    影本：參酌證人劉仲伯之證詞，證明另案被告李榮文以此為
    恐嚇取財之藉口資為論據。訊據被告丁○○、甲○○固坦承
    有於96年8月1日、2日與友人一同前往告訴人所經營之「鉬
    洋煙酒行」，質問告訴人是否提供假酒及驗酒之事、有與
    告訴人約在臺中市○○路○段之「85℃」洽談此事、被告丁○○事後分得2萬元、甲○○事後分得1萬6千元等事實，但
    堅詞否認有何恐嚇取財犯行，均辯稱：渠等並無恐嚇告訴人
    ，會去找告訴人是為了找出假酒的上源，賠償費用是告訴人
    自己提出的等語。
四、經查：
  (一)證人乙○○於本院審理中到庭具結證稱：於96年8月1日在鉬
    洋煙酒行時，另案被告李榮文有以「黑白兩道都很熟，如
    不好好處理，要讓你店開不下去」之言語加以恫嚇，但當天
    並沒有談到錢的問題，翌日即同年8月2日下午驗酒時，因為
    有警察在場，所以就沒有說什麼恐嚇的話，同日晚上在85℃
    咖啡店並沒有說恐嚇的話，被告丁○○有說要伊好好處理，
    但並沒有說要讓伊的店開不下去的話等語明確，堪認被告丁○○、甲○○並未有恐嚇告訴人乙○○之行為。
  (二)證人乙○○雖於告訴狀、97年1月8日及同年9月11日偵訊時
    及本院另案審理時，始終指稱：另案被告李榮文於96年8月
    1日在鉬洋煙酒行時，有以「黑白兩道都很熟，如不好好
    處理，要讓你店開不下去」之言語，加以恫嚇等語，但為另
    案被告李榮文所堅詞否認。且查：
    1.經訊之斯時亦在場之鉬洋煙酒行店員即證人蘇仲民，其
      雖於偵查中具結稱：另案被告李榮文有說黑白兩道都很熟
      ，至於有無說不處理要讓店開不下去，因時間太久，已不
      記得等語（97年度偵字第11289號偵查卷第48頁），但於
      本院另案審理時則結證稱：被告李榮文有說黑白兩道都很
      熟這些話，是證人乙○○告訴伊的，伊自己沒有親耳聽到
      等語（見本院另案卷第45頁背面、第46頁背面），可知證
      人蘇仲民於偵查中之上開證述，係傳聞證據，不得為證據
      （最高法院97年度台上字第241號刑事裁判參照），自無
      從佐實證人乙○○此部分之指訴是否實在。
    2.又證人乙○○之弟即證人許志玉雖於當日亦在場見聞，且
      於警詢時證稱：對方口氣很不好，又一大堆少年人，說如
      果不處理，店就不要開了，意圖很明顯，就是要證人乙○○拿錢出來等語（97年度偵字第11289號偵查卷第88、89
      頁），但於本院另案審理時結證稱：對方說酒有問題，讓
      店裏的客人喝了身體出狀況，叫證人乙○○看要怎麼處理
      ，看是跟誰叫酒的，如果不處理就要報案，如果報案後，
      店當然就不用開了。對方沒有10幾個人，伊於警詢時應該
      是將門外可能不相干的人也算入，且之前證稱對方要證人
      乙○○拿錢出來，也是伊猜測的。另案被告李榮文沒有跟
      證人乙○○談到錢的事，口氣也還好，大小聲是難免，但
      沒有講狠話，只是叫證人乙○○給一個交代等語（參見本
      院另案卷第99頁及背面）。前後證述之情節雖有出入，但
      其於警詢時並未直言「如果不處理，店就不要開了」等語
      ，是由另案被告李榮文所出言恫嚇，已難遽認另案被告李
      榮文有為此等恐嚇言詞；其於本院另案審理時又改證稱：
      另案被告李榮文並未講狠話等語，更徵另案被告李榮文辯
      稱：並未出言恐嚇等語，並非無稽。是以證人許志玉於警
      詢時之前開證述尚難遽信為真，無從資為不利於另案被告
      李榮文之徵憑，更不能作為補強證人乙○○之指訴實在之
      證據。
    3.此外，亦查無其他證據足認證人乙○○關於另案被告李榮
      文有於96年8月1日出言恫嚇之指訴，確實非虛，自無從遽
      認另案被告李榮文有此部分恐嚇犯行。
  (三)證人乙○○於97年1月8日偵訊時雖具結稱：96年8月2日20
    時許，另案被告李榮文打電話叫伊至臺中市○○路○段之「
    85℃」等候，且在「85℃」時，要求伊給付150萬元，後來
    伊表示只能給36萬元，另案被告李榮文有同意，伊便委請證
    人戊○○去協調交付款項等語（97年度他字第226號偵查卷
    第6、7頁）。但查：
    1.證人乙○○於97年9月11日偵訊時已改結證稱：96年8月1
      日及翌日（2日）14時30分許，在「鉬洋煙酒行」驗酒
      時，均未談到錢，是到（2日）晚上，被告丁○○打電話
      來，約伊20時許在崇德路二段的「85℃」見面，電話中沒
      有談到錢，但在「85℃」時，被告丁○○要求伊賠150萬
      元，另案被告李榮文有在場，只是沒有講到錢的事等語（
      97年度偵字第11289號偵查卷第46、47頁）。之後，於本
      院另案審理時亦結證稱：96年8月2日下午在「鉬洋煙酒
      行」，被告丁○○開口說看要怎麼處理，要拿多少，但不
      是講得很清楚，伊已可以知道是要錢的意思，當天20時許
      ，是被告丁○○打電話與伊約在「85℃」見面，而到了「
      85℃」時，另案被告李榮文一開始是坐在外面，由被告丁○○及其他人與伊談，席間被告丁○○以伊賣給「星光卡
      拉ＯＫ」1年多的酒錢加計該店每瓶之利潤，計算出要伊
      支付180萬元，後來才降為150萬元，之後另案被告李榮文
      有進來，但沒有講到錢的事，只講一、二句話，說看伊與
      被告丁○○怎麼講，而後聽到被告丁○○講到錢的事，另
      案被告李榮文才順著被告丁○○的話說看伊與被告丁○○
      怎麼去處理等語（本院另案卷第118頁及背面）。足見證
      人乙○○於偵查中即已翻異其最初之指訴，且其於97年9
      月11日偵訊時之證述與於本院另案審理時結證之內容，情
      節大抵相符，堪信應較符實情。
    2.證人許志玉於本院另案審理時結證稱：96年8月2日20時許
      在「85℃」時，伊沒有聽到談到要拿錢賠償的事，對方只
      強調希望證人乙○○提供酒的來源，如果來源沒有交代清
      楚，就要證人乙○○負責。其間，另案被告李榮文有叫證
      人乙○○到外面講，說這件事情要證人乙○○先閃一陣子
      等語（本院另案卷第101頁及背面）。則依證人許志玉此
      部分之證述，不僅無法採為認定另案被告李榮文有向證人
      乙○○要求支付150萬元之徵憑，甚且，就另案被告李榮
      文曾好意提醒證人乙○○先暫時躲一陣子一節，又為證人
      乙○○所是認（97年度偵字第11289號偵查卷第47頁、本
      院另案卷第118頁背面）。準此，另案被告李榮文供稱：
      伊係好意提醒、想幫忙證人乙○○，並無向證人乙○○恐
      嚇取財之犯意等語，非不可採信。
  (四)檢察官雖舉證人林壹楓、劉仲伯、洪平洲、甲○○之證述，
    欲佐其說，但查：
    1.證人林壹楓於警詢時僅證稱被告戊○○曾將面額各為3萬
      元、付款人均為臺中商業銀行、票號為HNA0000000、HNA0
      000000號之支票2紙，交給伊償債等語（警卷第11頁），
      僅能證明被告戊○○曾取得上開2紙支票之事實，而不能
      證明與被告丁○○、甲○○及另案被告李榮文被訴恐嚇取
      財犯行有何關聯。
    2.「星光卡拉ＯＫ」名義負責人即證人劉仲伯於警詢時雖證
      稱：該店自94年底至96年8月間都是向證人乙○○買酒，
      伊對於另案被告李榮文提出之金門酒廠檢驗報告並不知情
      ，亦不知另案被告李榮文有無自「星光卡拉ＯＫ」取酒送
      驗等語（警卷第13、14頁），但於本院另案審理時則結證
      稱：另案被告李榮文向伊反應在「星光卡拉ＯＫ」喝到假
      酒時，伊不相信，故拿酒請另案被告李榮文再去檢驗，伊
      本身未聽過另案被告李榮文因此向證人乙○○要脅要錢的
      事等語（本院另案卷第115頁背面）。是以證人劉仲伯上
      開證言至多能證明另案被告李榮文係因質疑證人乙○○賣
      假酒，而於96年8月1日、2日前往「鉬洋煙酒行」洽商
      之緣由，對於另案被告李榮文在與證人乙○○協商過程中
      ，是否有出言恫嚇，並以證人乙○○賣假酒為藉口，而要
      脅證人乙○○賠償等節，既無隻字片語提及，自無從佐證
      公訴意旨之事實。
    3.證人洪平洲於偵查中結證稱：伊係接獲證人甲○○報案表
      示「鉬洋煙酒行」賣假酒，才於96年8月2日下午至「鉬
      洋煙酒行」瞭解情形，當時店內已有3名市刑大警員，
      因未聲請搜索票，伊以目視方式檢視，並未發現異狀，經
      詢問證人乙○○酒的來源，證人乙○○表示願意帶同警方
      前往追查，警方因而破獲販賣假酒之另案被告陳柏宏等語
      （97年度他字第226號偵查卷第80至82頁、97年度偵字第
      11289號偵查卷第46頁）；於本院另案審理時除為同前之
      證述外，並補充結證稱：伊只待在「鉬洋煙酒行」店外
      ，店內約有10幾個人，但伊無法區分是何方人士，伊在「
      鉬洋煙酒行」店外期間，並未聽到有人對證人乙○○說
      恐嚇的話，另案被告李榮文當時先提到證人乙○○會提供
      上游假酒廠商的資料，並說假酒的事就交給警方處理等語
      （本院另案卷第121至122頁背面）。再佐之市刑大偵查佐
      即證人侯志鵬於偵查中係結證稱：96年8月2日14時許，伊
      據報前往「鉬洋煙酒行」，現場有3、4人，被告亦在場
      ，伊不確定人數，對方與報案人即證人乙○○在討論酒有
      問題的事，伊只是在旁聽，之後，證人洪平洲亦前來，伊
      即交由轄區員警即證人洪平洲處理等語（前開偵查卷第84
      、85頁），於本院另案審理時除為相同之證述外，並補充
      結證稱：當時並沒有明確要求證人乙○○怎麼處理或賠償
      的事，伊有聽到另案被告李榮文說要交給警察處理等語（
      本院另案卷第102頁背面、第103頁）。依上，顯無任何線
      索可以證明另案被告李榮文有向證人乙○○恐嚇取財之情
      事。
  (五)至於卷附之由證人乙○○交給被告戊○○之面額各為3萬元
    、付款人均為臺中商業銀行、票號為HNA0000000、HNA00000
    00號之支票2紙，僅能證明證人乙○○為處理本件之假酒糾
    紛，確有委請被告戊○○出面接洽，並因而以前開支票2紙
    ，作為被告戊○○之報酬之事實，尚難推認被告丁○○、甲○○及另案被告李榮文有何恐嚇取財之犯行，且依被告戊○○於另案審理中之證述，更徵證人乙○○支付之賠償款應與
    被告丁○○、甲○○及另案被告李榮文毫無關聯。另卷附之
    金門酒廠實業股份有限公司之檢驗報告書，雖不能遽認檢驗
    標的確係證人乙○○賣給「星光卡拉ＯＫ」並由被告甲○○
    或另案被告李榮文飲用質疑是假酒的酒品，但證人劉仲伯於
    本院另案審理時既結證稱：另案被告李榮文有向伊反應在「
    星光卡拉ＯＫ」喝到假酒等語，檢察官徒以參酌證人劉仲伯
    於偵查中之證詞，即遽認另案被告李榮文以此為恐嚇取財之
    藉口，尚嫌率斷。
  (六)綜上所陳，被告丁○○、甲○○並無何恐嚇告訴人之行犯，
    檢察官所舉之證據亦不足以證明另案被告李榮文確有刑法第
    346條第1項之恐嚇取財罪行，則難僅據被告丁○○、甲○○
    曾於96年8月1日、2日與另案被告李榮文至告訴人經營之「
    鉬洋煙酒行」討論假酒問題，即遽認被告丁○○、甲○○
    與另案被告李榮文有恐嚇取財之犯意聯絡，而有恐嚇取財之
    犯行。本件不能證明被告丁○○、甲○○有何恐嚇取財犯行
    ，參諸前揭說明，自應為被告無罪之諭知。
肆、適用法律依據：
一、刑事訴訟法第299條第1項前段、第301條第1項前段。
二、刑法第339條第1項、第41條第1項前段。
三、刑法施行法第1條之1。
案經檢察官丙○○到庭執行職務。
中    華    民    國    98    年    8     月    19    日
                  刑事第十六庭  審判長法  官  陳玉聰
                                      法  官  簡芳潔
                                      法  官  洪挺梧
上正本證明與原本無異。
如不服本判決，應於收受送達後10日內向本院提出上訴書狀（應
敘述具體理由並附繕本）。
上訴書狀如未敘述理由，應於上訴期間屆滿後20日內補提理由書
於本院。
                                      書記官  劉雅玲
中    華    民    國    98    年    8     月    19    日
附錄判決法條：
中華民國刑法第339條
（普通詐欺罪）
意圖為自己或第三人不法之所有，以詐術使人將本人或第三人之
物交付者，處5年以下有期徒刑、拘役或科或併科1千元以下罰金
。
以前項方法得財產上不法之利益或使第三人得之者，亦同。
前二項之未遂犯罰之。


司法院資訊處製作；財團法人民間司法改革基金會備份。
